臺灣臺南地方法院民事裁定
110年度小上字第27號
上  訴  人  陳謙慶  
被上 訴 人  許愷恩  
上列當事人間請求給付租金等事件，上訴人對於民國110年3月3
日本院柳營簡易庭110年度營小字第86號第一審小額判決提起上
訴，本院裁定如下：
    主    文
上訴駁回。
第二審訴訟費用新臺幣壹仟伍佰元由上訴人負擔。
    理    由
一、按對於小額程序之第一審裁判之上訴或抗告，非以其違背法
    令為理由，不得為之；上訴狀內應記載上訴理由，表明下列
    各款事項︰(一)原判決所違背之法令及其具體內容、(二)依
    訴訟資料可認為原判決有違背法令之具體事實；又判決不適
    用法規或適用不當者，為違背法令；有民事訴訟法第469條
    第1款至第5款所列事由時，其判決當然為違背法令；而上訴
    不合法者，第二審法院應以裁定駁回之；前開規定，於小額
    事件之上訴程序均準用之，民事訴訟法第436條之24第2項、
    第436條之25、第468條、第469條、第444條第1項前段及第4
    36條之32第2項分別定有明文。次按當事人對於小額程序之
    第一審判決提起上訴，如依民事訴訟法第468條規定，以第
    一審判決有不適用法規或適用法規不當為上訴理由時，其上
    訴狀或理由書應有具體之指摘，並揭示該法規之條項或其內
    容，若係成文法以外之法則，應揭示該法則之旨趣，倘為司
    法院解釋或最高法院之判例，則應揭示該判解之字號或其內
    容；如依民事訴訟法第469條第1款至第5款所列事由提起上
    訴者，其上訴狀或理由書應揭示合於該條款之事實，上訴狀
    或理由書如未依此項方法表明者，即難認為已對原審判決之
    違背法令有具體之指摘，其上訴自難認為合法（最高法院71
    年台上字第314號判決參照）。
二、本件上訴意旨略以：被上訴人承租門牌號碼高雄市○○區○○路
    000巷00號房屋（下稱系爭房屋），雙方約定租期自民國105
    年7月26日起至106年7月25日止，租金為每月新臺幣（下同
    ）4,800元，應於每月11日前繳納(下稱系爭租約)。上訴人
    已繳納押租金2個月及第1個月（即105年7月26日至105年8月
    25日）租金，然入住後發現房間嚴重漏水，無法正常居住，
    且被上訴人遲未修繕，亦未回應上訴人，上訴人已於105年8
    月搬離，自105年9月起未繳納租金，之後被上訴人亦未追討
    租金，依租屋合約書第15條，被上訴人得解約，並自由進出
    系爭房屋，故上訴人認為系爭租約已解除。上訴人交付之1
    個月租金，可居住至105年8月26日，然上訴人於105年8月初
    已搬離，已支付之押金亦未取回，被上訴人請求上訴人給付
    租金及違約金計48,000元為無理由。系爭租約於106年7月25
    日屆滿，被上訴人本件請求已罹於2年消滅時效。租賃契約
    書上未記載租屋使用範圍及地址，被上訴人收受2個月押金
    及1個月租金，卻拒絕修繕漏水之房屋，恐涉嫌詐欺。請法
    官調105年9月起之系爭房屋水電帳單，以證明系爭房屋無人
    使用等語。
三、查本件被上訴人起訴請求之金額為48,000元，依民事訴訟法
    第436條之8第1項規定，應適用小額訴訟程序，揆諸首揭說
    明，上訴人非以原判決違背法令為由不得提起上訴，且上訴
    理由依法須表明原判決所違背之法令及其具體內容，暨依訴
    訟資料可認為原判決有違背法令之具體事實，始符合上訴程
    式。本件上訴人所執上訴理由係主張其認為系爭租約已解除
    ，且本件請求已罹於2年消滅時效等節，僅係重申及補充其
    於原審所為之主張，並未具體指出原審判決有何違背法令情
    事，更未指明原審判決所違反之法令條項或其內容以及依訴
    訟資料有何判決違背法令之具體事實，參諸前開說明，自不
    得謂已合法表明上訴理由，從而本件上訴，顯難認為合法，
    應予駁回。
四、末按訴訟費用，由敗訴之當事人負擔；於小額訴訟之上訴程
    序，法院為訴訟費用之裁判時，應確定其費用額，民事訴訟
    法第78條、第436條之32第1項準用同法第436條之19第1項規
    定甚明。查本件上訴人上訴既不合法，則第二審訴訟費用即
    裁判費1,500元，自應由上訴人負擔。
五、據上論結，本件上訴為不合法，依民事訴訟法第436條之32
    第1項、第2項、第444條第1項前段、第436條之19第1項、第
    95條、第78條，裁定如主文。
中　　華　　民　　國　　110 　年　　5 　　月　　12　　日
                  民事第三庭審判長法　官　黃聖涵
                                  法　官　童來好
                                  法　官　田幸艷
以上正本係照原本作成。
如對本裁定抗告須於裁定送達後10日內向本院提出抗告狀，並繳
納抗告費新臺幣1,000元。
中　　華　　民　　國　　110 　年　　5 　　月　　13　　日
                                  書記官  駱映庭